# **MILAGROS MENDOZA**

# Front End Developer Junior

Desarrolladora web y Bachiller en administración, apasionada por la tecnología, educación y el ecosistema emprendedor. Soy especialista en dar vida al código ayudando a las personas en la digitalización de sus empresas, creando así las mejores Webs y convertiéndolos en sus herramientas tecnológicas imprescindibles para su éxito empresarial.



2017

2009-2011

# CONTACTO

**CELULAR** 935020910

**EMAIL** milagrosmndoza@gmail.com **LINKEDIN** www.linkedin.com/in/milagros-angela-mendoza-copa/

### HABILIDADES PROFESIONALES

HTML INTERMEDIO
CSS INTERMEDIO
JavaScript INTERMEDIO
Bootstrap BÁSICO-INTERMEDIO
Jquery BÁSICO-INTERMEDIO

React.js Redux BÁSICO BÁSICO

# HABILIDADES PERSONALES

Trabajo en equipo Adaptabilidad Empatía Liderazgo Comunicación Responsabilidad Paciencia

# **EXPERIENCIA**

#### NOV 2016 -ENE 2017

# Especialista administrativa Ministerio Público

LOGRO: Aporté realizando una buena distribución y organización del archivo de carpetas, generando una mayor optimización de tiempo y búsqueda.

#### ABR 2014 - OCT 2016

# Asistente Administrativo · Cotometales E.I.R.L.

LOGRO: Aporté en la elaboración de un sistema en Excel para automatizar los procesos manuales que se realizaban, generando un alto nivel de productividad en la empresa e incrementando el nivel de ventas en un 20%.

# **BECAS**

# CREADORAS AREQUIPA JUL 2017 -OCT 2017

# BECA CREADORA

Empresa Social, que empodera a mujeres como agentes de cambio fortaleciendo sus habilidades en educación emocional, liderazgo, educación financiera y emprendimiento social.

#### **INSTITUTO INVERTIR (U. LIMA) ENE 2014 - ABR 2014**

# **BECA EMPRENDEAHORA**

Es la estrategia educativa que fomenta el emprendimiento e innovación en los jóvenes del Perú para que sean gestores de su propio desarrollo y grandes impulsores de sus regiones.

# EDUCACIÓN

**LABORATORIA** 

FRONT-END DEVELOPER JR.

Arequipa.

**UNIVERSIDAD NACIONAL JORGE** 

BASADRE GROHMANN 2010 - 2014

**BACHILLER ADMINISTRACIÓN** 

Tacna

**UNIVERSIDAD ESAN** 

DIPLOMADO EN FORMACIÓN 2013

**EMPRESARIAL** 

Tacna

INSTITUTO DE INFORMÁTICA Y

TELECOMUNICACIONES

TÉCNICO ANALISTA PROGRAMADOR

**DE SISTEMAS** 

Tacna

# **VOLUNTARIADOS**

#### **NOV 2017**

### Voluntaria • Hackathon La Positiva Seguros

Responsable de la inscripción de participantes y de la coordinación y soporte logístico.

#### SET 2017 - OCT 2017

# Coorganizador • Hackathon Perú#SinAnemia MIDIS

Responsable de la inscripción de participantes y de dar mentoría en el área de Fron-End.

### **ABR 2017 - JUN 2017**

## Capacitadora · Jóvenes por los ODS

Capacitar, brindar información y sensibilizar a los jóvenes de manera didáctica sobre los ODS (Objetivos de Desarrollo Sostenible) y la Agenda 2030, y cómo éstos ayudan a los países y sus habitantes para llegar a desarrollarse de manera sostenible.